# 债券置换利息要资本化吗？

提问人：laurazj 时间：2018-02-02 16:53:52
如题，债券置换利息要资本化吗？具体怎么判断呢？

回答人：chenyiwei
可参考《瑞华研究 2010 ～ 2016 汇编》之“问题1-1-43（借款置换后的利息能否继续资本化）”。